臺灣高等法院臺中分院刑事判決　　　　95年度上易字第1450號
上　訴　人
即　被　告　癸○○
上列上訴人因竊盜案件，不服臺灣臺中地方法院95年度易字第
2431號中華民國95年10月2日第一審判決（起訴案號：臺灣臺中
地方法院檢察署95年度偵字第14758號，併辦：95年度偵字第
15426號、第1686 7號），提起上訴，本院判決如下：
    主  文
上訴駁回。
    事  實
一、癸○○基於意圖為自己不法所有之概括犯意，並以單獨一人
    ，或分別與廖慶明或劉俊宏之犯意聯絡，連續竊盜他人之財
    物（竊盜之時間、地點、行為人、被害人及所得財物均詳如
    附表所示）。嗣於(一)民國95年3月30日上午11時30分許，騎
    乘車牌號碼PN5－836號機車，行經臺中縣清水鎮○○路80號
    之壬○○住處前時，發現該處大門未鎖，竟意圖為自己不法
    之所有，徒手掰開屋內鋁門窗後，侵入屋內竊取壬○○所有
    之手錶1只及不詳金額之硬幣得手後（侵入住宅部分，未據
    告訴，此部分即如附表編號之犯行），適壬○○返家發覺
    ，質問癸○○竊取何財物，癸○○即欲騎車逃逸，惟該機車
    鑰匙業遭壬○○取下，癸○○一時情急，徒手將機車推離現
    場而逃逸。經壬○○記下前開機車之車號，報警而循線查獲
    。(二)癸○○於95年3月6日、95年3月16日、95年3月28日竊取
    如附表編號５、６、９、１０所示丁○○等人財物時，在現場
    遺留指紋，經警方鑑識人員在現場採得指紋後，送交內政部
    警政署刑事警察局鑑定比對，核與癸○○指紋相符，因而循
    線查獲如附表編號１至、、所示之犯行。
二、案經臺中縣警察局清水分局、豐原分局移送臺灣臺中地方法
    院檢察署檢察官偵查起訴，及移請併案審理。
    理  由
一、被告癸○○未於本院審判程序時到庭，惟上開事實業據被告
    於原審審理中自白不諱，核與共犯廖慶明、劉俊宏，證人即
    被害人壬○○、丑○○、己○○、丙○○、甲○○、丁○○
    、巳○○、未○○、蔡文祥、范春、辰○○、寅○○、庚○○、乙○○、午○○、辛○○、卯○○，證人白明倉、白鎧
    誠等人供述情節大致相符。此外，並有現場圖、車籍作業系
    統查詢認可資料單、照片、內政部警政署刑事警察局鑑驗書
    等在卷足稽，足認被告之自白與事實相符，應可採憑，事證
    明確，被告犯行洵堪認定。
二、比較新舊法：
    按被告行為後，刑法及刑法施行法業於94年2月2日總統令公
    布修正，於95年7月1日施行（下稱新刑法，修正前刑法下稱
    舊刑法），參酌最高法院95年5月23日日刑事庭第8次會議決
    議，新刑法第二條第一項之規定，係規範行為後法律變更所
    生新舊法律比較適用之準據法，於新刑法施行後，應適用新
    刑法第二條第一項之規定，為「從舊從輕」之比較。另於比
    較時應就罪刑有關之共犯、未遂犯、想像競合犯、牽連犯、
    連續犯、結合犯，以及累犯加重、自首減輕暨其他法定加減
    原因（如身分加減）與加減比例等一切情形，本於統一性及
    整體性原則，綜其全部罪刑之結果而為比較。本案涉及法律
    變更之部分，比較如下：
(一)、被告之犯行，因行為後新法業已刪除連續犯之規定，此刪除
    雖非犯罪構成要件之變更，但顯已影響行為人刑罰之法律效
    果，自屬法律有變更，依新法第2條第1項規定，比較新、舊
    法結果，仍應適用舊法論以連續犯，較有利於被告。
(二)、又，被告行為後，因修正後之刑法刪除第55條後段關於牽連
    犯之規定。本件被告所犯之侵入住宅罪、竊盜罪間，有方法
    、結果之牽連關係，依修正前即行為時之規定，應從一重之
    竊盜罪處斷；若依修正後之刑法既已刪除牽連犯之規定，則
    所犯上述各罪應依數罪併罰之規定分論併罰。比較新舊法之
    規定，仍應適用舊法論以牽連犯，較有利於被告。
(三)、被告行為後，修正後刑法（新法）第33條第5款規定「罰金
    ：新臺幣一千元以上，以百元計算之」，與修正前刑法第33
    條第5款規定「罰金：（銀元）一元以上」不同。比較新舊
    法結果，以修正前即行為時法較有利於被告，故依刑法第2
    條第1項前段規定，本案關於刑法第306條第1項、第320條第
    1 項之【最低】法定刑罰金部分，自應適用行為時之法律即
    修正前刑法第33條第5款規定決定其罰金部分之法定刑。復
    次，被告行為後，刑法施行法第1條之1於95年6月14日日經
    以華總一義字第0950008 5181號令修正公布增訂。修正增訂
    之刑法施行法第1條之1規定「中華民國九十四年一月七日刑
    法修正施行後（按指九十五年七月一日），刑法分則編所定
    罰金之貨幣單位為新台幣。九十四年一月七日刑法修正時，
    刑法分則編未修正之條文定有罰金刑者，自九十四年一月七
    日刑法修正施行後，就其所定數額提高為三十倍。但七十二
    年六月二十六日到九十四年一月七日新增或修正之條文，就
    其所定數額提高為三倍。」而本件被告所犯上開規定有罰金
    刑，且為刑法分則編未修正之條文而定有罰金刑者；於刑法
    施行法第1條之1修正增訂前，其貨幣單位為銀元，罰金刑之
    提高標準應適用罰金罰鍰提高標準條例第1條之規定「依法
    律應處罰金、罰鍰者，就其原定數額得提高為二倍至十倍。
    」而再依現行法規所定貨幣單位折算新臺幣條例第2條規定
    「現行法規所定金額之貨幣單位為圓、銀元或元者，以新臺
    幣元之三倍折算之」，比較新舊法適用之結果，其關於法定
    刑為罰金部分之提高標準之【最高部分】，新舊法均無不利
    之情形，故依刑法第2條第1項前段規定，本案關於上開刑法
    第320條第1項罪名之法定刑罰金提高標準部分，自應適用行
    為時之法律即罰金罰鍰提高標準條例第1條及現行法規所定
    貨幣單位折算新臺幣條例第2條之規定。
(四)、本案涉及法律變更之部分經上開比較新舊刑法之規定，以舊
    刑法有利於被告，依新刑法第2條第1項前段規定，自應適用
    最有利於被告之舊刑法。
三、論罪科刑部分：
(一)、核被告所為係犯刑法第320條第1項之普通竊盜罪、第306條
    第1項（原判決漏載「第1項」）之侵入住宅罪（附表編號２
    、４部分）。
(二)、公訴人雖認被告於如附表所示編號３、至、至所示
    犯行，另有毀壞安全設備之行為，如附表編號另有夜間侵
    入住宅行為，惟訊據被告否認有毀損鋁門鎖及夜間侵入住宅
    行為，辯稱伊行竊時，僅將鎖住之落地窗掰開，且附表11這
    件，是早上去的等語。經查，證人即如附表編號之被害人
    壬○○於偵查中證稱，大門鋁門遭搬離軌道，有破壞等語（
    第14758號偵查卷第6頁），證人即如附表編號３之被害人丙○○於偵查中指述，其大門鎖有鬆掉，鎖被撬開等語（見第
    15426號偵查卷第11頁），證人即如附表編號11之被害人寅
    ○○於警詢中指稱：歹徒約晚上二十二時侵入，無破壞門鎖
    等語（豐原分局95年6月30日警詢筆錄），證人即如附表編
    號之被害人庚○○於警詢時指述：鋁門被打開，但是沒有
    被破壞等語（豐原分局95年6月29日警詢筆錄），證人即如
    附表13之被害人乙○○於警詢時指述：被破壞鋁門進入屋內
    行竊等語（豐原分局95年6月30日警詢筆錄），證人即如附
    表15被害人辛○○於警詢中指述：破壞鋁門進入行竊等語（
    豐原分局95年6月30日警詢筆錄），證人即如附表編號16之
    被害人卯○○於警詢時指述：拆下鋁門進入行竊等語（豐原
    分局95年6月30日警詢筆錄）。其中證人寅○○、庚○○二
    人均供稱門鎖未被破壞，證人卯○○供稱被告拆下鋁門窗，
    均未指證被告行竊時有破壞門、鎖之情事，其餘證人雖指稱
    門鎖曾遭破壞，惟是否均已喪失其效用，尚有未明，且被告
    於行竊時均以強行掰開鋁車之方式進入屋行竊，而其所犯17
    件案件中，僅有少部分之被害人指稱遭破壞，故被破壞部分
    ，究係被告故意為之或過失所為，尚非無疑，證人即共犯廖
    慶明亦供稱，均是將鋁門扶起來入內行竊等語；另證人寅○○雖指述被告係夜間侵入住宅行竊，惟無其他證據可資佐證
    被告係夜間侵入，即共犯廖慶明亦供稱，係日間等語（豐原
    分局95年7月17日警詢筆錄），是尚難遽予認定被告有加重
    竊盜之夜間侵入及毀壞門鎖之加重條件行為，公訴人起訴及
    移送併案意旨，認為被告此部分行為係犯刑法第三百二十一
    條第一項第一款或第二款之加重竊盜罪，尚非有據，惟與被
    告普通竊盜之犯罪事實，基本社會事實相同，自應變更起訴
    條文。
(三)、被告與廖慶明間，及被告與劉俊宏間，分別有犯意聯絡及行
    為分擔，為共同正犯。被告先後多次竊盜之犯行，時間緊接
    ，犯罪構成要件相同，顯係基於概括犯意反覆為之，為連續
    犯，應依修正前刑法第56條之規定，以一竊盜罪論，並加重
    其刑。被告所犯上開竊盜及侵入住宅罪具有有方法、結果之
    牽連關係，應依修正前刑法第55條後段規定，從一重之普通
    竊盜罪處斷。
(四)、又公訴人雖僅就如附表編號之犯罪事實起訴，惟其餘部分
    與起訴部分既有連續犯之裁判上一罪關係，並經臺灣臺中地
    方法院檢察署檢察官以95年度偵字第15426、16867號併案審
    理，本院自應一併審判。
(五)、原審認被告罪證明確，適用刑法第2條第1項前段、第28條（
    原審漏引）、修正前刑法第320條第1項、第306條第1項（原
    審漏載「第1項」）、第56條、第55條後段（原審漏載「後
    段」），罰金罰鍰提高標準條例第一條前段規定，並審酌被
    告素行不佳，年輕力壯，不知奮勉向上，竟因施用毒品，缺
    乏資金，而多達17 次以闖空門方式竊取他人財物，惟犯後
    坦承犯行，態度尚佳等一切情狀，量處有期徒刑3年，及扣
    案鑰匙三把，雖為被告所有，惟係其一般騎乘機車使用，業
    據其供明在卷，尚非供本件犯罪所用，不予沒收。其認事用
    法均無違誤，量刑亦堪稱妥適。被告上訴意旨，以原審量刑
    過重，指摘原判決不當，惟被告連續竊盜犯行達17次，且均
    以闖空門方式行竊，危害人民住家安全，嚴重斲傷住戶居家
    安全感，其犯罪所造成之危害不可謂不鉅，原審審酌上情，
    量處上開刑期，誠屬妥適，被告上訴恣意指摘原審量刑過重
    ，為無理由，應予駁回。
四、又被告受合法傳喚，無正當理由不到庭，爰不待其陳述，逕
    行判決如前。
據上論斷，應依刑事訴訟法第371條、第368條，判決如主文。
本案經檢察官戊○○到庭執行職務。
中　　華　　民　　國　　96　　年　　1 　　月　　11　　日
            刑事第八庭  審判長法  官  羅  得  村
                              法  官  張  靜  琪
                              法  官  陳  宏  卿
上列正本證明與原本無異。
不得上訴。
                              書記官　柯　孟　伶
中　　華　　民　　國　　96　　年　　1 　　月　　11　　日
【附表】：
 ┌──┬───┬────┬─────────┬───────┬──────┬─────┐
 │編號│行為人│行竊時間│　行竊地點　　　　│　損失財物　　│犯罪手法　　│被害人　　│
 ├──┼───┼────┼─────────┼───────┼──────┼─────┤
 │ 1　│癸○○│95年1、2│臺中縣沙鹿鎮○○路│DVD1台、新台幣│逕為開門侵入│丑○○　　│
 │　　│　　　│月間某日│641巷17號住處　　 │（下同）200或 │　　　　　　│（侵入住宅│
 │　　│　　　│　　　　│　　　　　　　　　│300元。　　　 │　　　　　　│部分未據告│
 │    │      │        │                  │              │            │訴）      │
 ├──┼───┼────┼─────────┼───────┼──────┼─────┤
 │ 2　│癸○○│95年1、2│臺中縣大肚鄉○○路│金飾是1包、20 │逕為開門侵入│己○○　　│
 │　　│　　　│月某日日│1段103巷1弄31號　 │0元　　　　　 │　　　　　　│（侵入住宅│
 │　　│　　　│間　　　│　　　　　　　　　│　　　　　　　│　　　　　　│部分業據告│
 │    │      │        │                  │              │            │訴）      │
 ├──┼───┼────┼─────────┼───────┼──────┼─────┤
 │ 3　│癸○○│95年3月 │臺中縣沙鹿鎮福田南│電腦2台、2000 │逕為開門進入│丙○○　　│
 │　　│　　　│初某日14│街65號　　　　　　│元　　　　　　│　          │（侵入住宅│
 │　　│　　　│時許    │　　　　　　　　　│　　　　　　　│　          │部分未據告│
 │    │      │　　　  │                  │              │　　　　　　│訴）      │
 ├──┼───┼────┼─────────┼───────┼──────┼─────┤
 │ 4　│癸○○│95年3月 │臺中縣清水鎮○○路│金項鍊3條、金 │逕為開門進入│甲○○　　│
 │　　│廖慶明│間某日日│84號　　　　　　　│手環1只、鑽石 │　　　　　　│（侵入住宅│
 │　　│　　　│間　    │　　　　　　　　　│戒子1只　　　 │　　　　　　│部分業據告│
 │    │      │　　　　│                  │              │            │訴）      │
 ├──┼───┼────┼─────────┼───────┼──────┼─────┤
 │ 5　│癸○○│95年3月 │臺中縣沙鹿鎮○○路│1萬5000元　　 │逕為開門進入│丁○○　　│
 │　　│　　　│16日日間│79號　　　　　　　│　　　　　　　│　　　　　　│（侵入住宅│
 │    │      │        │                  │              │            │部分未據告│
 │    │      │        │                  │              │            │訴）      │
 ├──┼───┼────┼─────────┼───────┼──────┼─────┤
 │ 6　│癸○○│95年3月 │臺中縣清水鎮○○路│約4000元至5000│逕為開門進入│巳○○　　│
 │　　│　　　│28日15時│43-3號　　　　　　│元　　　　　　│　　　　　　│（侵人住宅│
 │　　│　　　│30分許　│　　　　　　　　　│　　　　　　　│　　　　　　│部分未據告│
 │    │      │　      │                  │              │            │訴）      │
 ├──┼───┼────┼─────────┼───────┼──────┼─────┤
 │ 7　│癸○○│95年3月 │臺中縣沙鹿鎮鎮○路│約1000元至2000│逕為開門進入│未○○　　│
 │　　│　　　│或4月某 │2段267巷2號　　　 │元　　　　　　│　　　　　　│（侵入住宅│
 │　　│　　　│日日間　│　　　　　　　　　│　　　　　　　│　　　　　　│部分未據告│
 │    │      │　      │                  │              │            │訴）　    │
 ├──┼───┼────┼─────────┼───────┼──────┼─────┤
 │ 8　│癸○○│95年95年│臺中縣沙鹿鎮○○路│電腦主機、液晶│逕為開門進入│蔡文洋　　│
 │　　│　　　│4月7日日│715巷29弄6號　　　│銀幕　　　　　│　　　　　　│（侵入住宅│
 │　　│　　　│間　　　│　　　　　　　　　│　　　　　　　│　　　　　　│部分未據告│
 │    │      │        │                  │              │            │訴）　    │
 ├──┼───┼────┼─────────┼───────┼──────┼─────┤
 │ 9　│癸○○│95年3月6│臺中縣神岡鄉○○路│電腦主機2臺、 │逕為開門進入│子○○　　│
 │　　│廖慶明│日14時許│256號　　　　　　 │液晶銀幕1台、 │　　　　　　│（侵入住宅│
 │　　│　　　│　      │　　　　　　　　　│相機1台、MP31 │　　　　　　│部分未據告│
 │    │      │　　　　│                  │              │            │訴）　    │
 ├──┼───┼────┼─────────┼───────┼──────┼─────┤
 │10　│癸○○│95年3月6│臺中縣豐原市○○路│5萬元、金飾戒1│逕為開門進入│辰○○　　│
 │　　│劉俊宏│日日間　│877巷2號　　　　　│只、金項鍊1條 │　　　　　　│（侵入住宅│
 │    │      │        │                  │              │            │部分未據告│
 │    │      │        │                  │              │            │訴）　    │
 ├──┼───┼────┼─────────┼───────┼──────┼─────┤
 │11　│癸○○│95年2月 │臺中縣豐原市○○路│項鍊1條、耳環1│逕為開門進入│寅○○　　│
 │　　│廖慶明│間某日12│123巷61號　　　　 │個、黃金、筆記│　          │（侵入住宅│
 │　　│　　　│時許    │　　　　　　　　　│型電腦1台　　 │　　　　　　│部分未據告│
 │    │      │　　　  │                  │              │　　　　　　│訴）　    │
 ├──┼───┼────┼─────────┼───────┼──────┼─────┤
 │12　│癸○○│95年2月 │臺中縣龍井鄉○○路│3500元、電腦1 │逕為開門入內│庚○○　　│
 │　　│廖慶明│25日12時│1段212巷24弄32號　│台、戒指2個、 │　          │（侵入住宅│
 │　　│　　　│許      │　　　　　　　　　│金元寶1個、金 │　　　　　　│部分未據告│
 │　　│　　　│　　　　│　　　　　　　　　│墜子1個、金龜 │　　　　　　│訴）　    │
 │    │      │        │                  │子1個         │            │          │
 ├──┼───┼────┼─────────┼───────┼──────┼─────┤
 │13　│癸○○│95年2月 │臺中縣龍井鄉○○路│電腦2台、液晶 │逕為開門入內│乙○○　　│
 │　　│廖慶明│10日10時│51巷6弄14號　　　 │螢幕1台、6萬　│　　　　　　│（侵入住宅│
 │　　│　　　│許　    │　　　　　　　　　│6000元　　　　│　　　　　　│部分未據告│
 │    │      │　　　　│                  │              │            │訴）　    │
 ├──┼───┼────┼─────────┼───────┼──────┼─────┤
 │14　│癸○○│95年3月 │臺中縣龍井鄉○○路│電腦1台、DVD1 │逕為開門進入│午○○　　│
 │　　│廖慶明│間某日10│1段201巷4號　　　 │台　　　　　　│　　　　　　│（侵入住宅│
 │　　│　　　│時許    │　　　　　　　　　│　　　　　　　│　　　　　　│部分未據告│
 │    │      │　　　  │                  │              │            │訴）　    │
 ├──┼───┼────┼─────────┼───────┼──────┼─────┤
 │15　│癸○○│95年3月 │騎乘車牌號碼PN－  │手錶1個、不詳 │發現大門未鎖│壬○○（侵│
 │　　│　　　│30日11時│836號機車，行經台 │金額硬幣      │，徒手掰開鋁│入住宅部分│
 │　　│　　　│30分許  │中縣清水鎮○○路80│　　　        │門窗後進入  │偵查中撤回│
 │　　│　　　│　　　　│號                │              │　          │告訴）    │
 ├──┼───┼────┼─────────┼───────┼──────┼─────┤
 │16　│癸○○│95年3月 │臺中縣梧棲鎮○○路│金項鍊1條、金 │逕為開門入  │辛○○　　│
 │　　│　　　│31日13時│98巷67號　　　　　│墜子1條、金項 │　          │（侵入住宅│
 │　　│　　　│許      │　　　　　　　　　│鍊1條、手錶5個│　　　　　　│部分未提告│
 │　　│　　　│　　　　│　　　　　　　　　│、450元　　　 │　　　　　　│訴）      │
 ├──┼───┼────┼─────────┼───────┼──────┼─────┤
 │17　│癸○○│95年4月4│臺中縣梧棲鎮建國北│電腦1台、螢幕1│逕為開門進入│卯○○　　│
 │　　│　　　│日日間　│街572之2　　　　　│個、數位相機1 │　          │（侵入住宅│
 │　　│　　　│　　　　│　　　　　　　　　│台、黃金項鍊2 │　　　　　　│部分未提告│
 │　　│　　　│　　　　│　　　　　　　　　│條、黃金墜子4 │　　　　　　│訴）      │
 │　　│　　　│　　　　│　　　　　　　　　│個、金戒子3個 │　　　　　　│　        │
 └──┴───┴────┴─────────┴───────┴──────┴─────┘
